---
title: "README"
output: github_document
---

```{r setup, include=FALSE}
knitr::opts_chunk$set(echo = TRUE)
```

すごい `RStudioCloud` 楽しく学ぼう

## はじめに

* ハードを買って計算するのって結構お金かかるし、
  使ってない時間ももったいないのでクラウドでRを使えたら
  最強だよね、という話。
* そこで "R Studio Cloud" を試しに使ってみてます。
  Vimは使えるし、コンテナみたいに独立してるし、
  とってもいい感じです。
* Github documentを生成するときは以下で
  `rmarkdown` を入れます。
  参考は[こちら](https://rmarkdown.rstudio.com/github_document_format.html)です。
  
```{r}
install.packages("rmarkdown")
```

## GitHubとの連携

### Git を有効化する

1. `Tools` から `Version Control` に行き、 `Git` を選択
1. メールアドレスや名前を変更して、
   以下のコマンドを実行
   ```shell
   $ git config --global user.email "kishiyamat@gmail.com"
   $ git config --global user.name "Takeshi KISHIYAMA"
   ```
1. あとは普通に Git を使える。

### Github にディレクトリを作る

1. Github上でリポジトリを作成
1. "push an existing repository from the command line" という部分をコピペする。
   人によって違うので注意。
   ```shell
   git remote add origin https://github.com/kishiyamat/HelloRStudioCloud.git
   git push -u origin master
   ```

## おわりに

* 課金編